臺灣苗栗地方法院刑事判決　　　　　　　100年度易字第911號
公　訴　人　臺灣苗栗地方法院檢察署檢察官
被　　　告　曾清煇
　　　　　　蘇嘉欽
上列被告等因傷害案件，經檢察官聲請簡易判決處刑（100 年度
偵字第5355號），本院認有刑事訴訟法第451 條之1 第4 項但書
第3 款情形，不應以簡易判決處刑，改依通常訴訟程序，茲判決
如下：
    主  文
本件公訴不受理。
    理  由
一、本件聲請簡易判決處刑意旨詳如附件所載。
二、按告訴乃論之罪，告訴人於第一審辯論終結前得撤回其告訴
    ，又告訴經撤回者，應諭知不受理之判決，並得不經言詞辯
    論為之，刑事訴訟法第238 條第1 項、第303 條第3 款、第
    307 條，分別定有明文。
三、查本件被告等傷害案件，經檢察官聲請以簡易判決處刑認係
    觸犯刑法第277 條第1 項之傷害罪，依同法第287 條之規定
    ，須告訴乃論。茲據告訴人撤回告訴，有聲請撤回告訴狀在
    卷可稽，依照首開說明，本件爰不經言詞辯論，逕為諭知不
    受理之判決。
四、據上論斷，應依刑事訴訟法第452 條、第303 條第3 款、第
    307 條，判決如主文。
中    華    民    國   100    年    12    月    28    日
                  刑事第一庭    法  官  林靜雯
以上正本證明與原本無異。
如不服本判決應於收受判決後10日內向本院提出上訴書狀，並應
應敘述具體理由。其未敘述上訴理由者，應於上訴期間屆滿後20
日內向本院補提理由書（均須附繕本）「切勿逕送上級法院」。
告訴人或被害人如對本判決不服者，應具備理由請求檢察官上訴
，其上訴期間之計算係以檢察官收受判決正本之日期為準。
                                書記官  劉千瑄
中    華    民    國   100    年    12    月    28    日
附件：
臺灣苗栗地方法院檢察署檢察官聲請簡易判決處刑書
                                     100年度偵字第5355號
    被      告  曾清煇  男  56歲（民國○○年○○月○日生）
                        住苗栗縣頭份鎮○○里○鄰○○○路9
                          8巷1號
                        國民身分證統一編號：Ｚ000000000號
                蘇嘉欽  男  59歲（民國○○年○月○○日生）
                        住新竹縣寶山鄉○○村○鄰○○路○段
                          428巷19號
                        國民身分證統一編號：Ｚ000000000號
上列被告等因傷害等案件，已經偵查終結，認宜聲請簡易判決處
刑，茲將犯罪事實及證據並所犯法條分敘如下：
一、犯罪事實：曾清煇係苗栗縣頭份鎮○○路與東民路口旁「曾
    是好烤香腸店」之老闆，蘇嘉欽係該店員工，於民國100年7
    月31日凌晨0 時40分許，雙方因債務糾紛發生口角爭執，竟
    均基於傷害之犯意徒手互毆，各自造成曾清煇受有背部擦挫
    傷、右手肘、右小腿挫傷等傷害，蘇嘉欽受有右眼、鼻部挫
    擦傷、上唇挫傷、左胸壁挫傷等傷害。
二、案經曾清煇、蘇嘉欽訴由苗栗縣警察局頭份分局報告偵辦。
三、證據：
(一)曾清煇之警詢、偵訊陳述。
(二)曾清煇提出之財團法人為恭紀念醫院乙種診斷證明書。
(三)蘇嘉欽之警詢、偵訊陳述。
(四)蘇嘉欽提出之財團法人為恭紀念醫院乙種診斷證明書、台大
    醫院新竹分院診斷證明書。
(五)蘇嘉欽受傷照片2張。
四、核被告2人所為，均係犯刑法第277條第1項之傷害罪嫌。
五、另曾清煇、蘇嘉欽告訴及苗栗縣警察局頭份分局報告意旨以
    曾清煇、蘇嘉欽雙方間因債務糾紛發生口角爭執時，曾清煇
    、蘇嘉欽竟分別基於恐嚇之犯意，曾清煇向蘇嘉欽恫稱：「
    沒錢還不准走，不然就要你死。」等語、蘇嘉欽向曾清煇恫
    稱：「如果要索取之前所欠的錢，讓你所開設之烤香腸小吃
    店開不下去，爛命一條無所謂。」等語，致告訴人蘇嘉欽、
    曾清煇心生畏懼，因認被告曾清煇、蘇嘉欽等涉犯刑法第
    305條之恐嚇危安罪嫌云云。按犯罪事實應依證據認定之，
    無證據不得認定犯罪事實，刑事訴訟法第154條第2項定有明
    文。又告訴人之告訴係以使被告受刑事追訴為目的，是其陳
    述是否與事實相符，仍應調查其他證據以資審認，始得為被
    告不利之認定，最高法院52年台上字第1300號著有判例可資
    參照。訊據被告曾清煇、蘇嘉欽皆堅詞否認有何恐嚇犯行，
    均辯稱伊無說這些話，絕無此事等語。經查被告曾清煇、蘇
    嘉欽涉有恐嚇罪嫌，均僅有告訴人之單一指訴，並無其他佐
    證，要難以告訴人之單一指訴遽為不利被告之認定。此外，
    復查無其他積極事證足認被告涉有何上揭恐嚇之犯行，揆諸
    首揭法條及判例意旨，應認被告罪嫌尚有不足。惟此部分與
    上揭犯罪事實屬同一社會事實，爰不另為不起訴之處分，併
    此敘明。
六、依刑事訴訟法第451條第1項聲請逕以簡易判決處刑。
    此  致
臺灣苗栗地方法院
中    華    民    國   100    年    10    月    12    日
                              檢  察  官  林  李  嘉
                              檢  察  官  黃  振  倫
本件正本證明與原本無異
中    華    民    國   100    年    10    月    25    日
                              書  記  官  楊  曉  琳
附錄本案所犯法條全文：
刑法第277條第1項：
傷害人之身體或健康者，處3年以下有期徒刑、拘役或1千元以下
罰金。